---
title: "Ana"
author: "Sander"
date: "23 May 2018"
output: html_document
---

```{r Clean enviroment}
rm(list = ls())
```

```{r Libraries}
library(tidyverse)
library(scales)
library(ggplot2)
library(lubridate)
library(INBOtheme)
```

```{r Read data}
Brondata <- read_csv("./Intermediate/Brondata.csv", 
                     col_types = cols(`Vijver - Andere` = col_character(),
                                      `Fuik 7 - M1` = col_integer(),
                                      `Fuik 8 - M1` = col_integer(),
                                      `Fuik 9 - L00` = col_integer(),
                                      `Fuik 10 - L00` = col_integer(),
                                      `Fuik 11 - L00` = col_integer(),
                                      `Fuik 8 - M2` = col_integer(),
                                      `Fuik 9 - L2` = col_integer(),
                                      `Fuik 9 - M2` = col_integer(),
                                      `Fuik 10 - Bijvangst [Soort]` = col_character(),
                                      `Fuik 11 - Bijvangst [Soort]` = col_character(),
                                      `Fuik 12 - Bijvangst [Soort]` = col_character(),
                                      `Fuik 1 - Hoek` = col_character(),
                                      `Fuik 2 - Hoek` = col_character(),
                                      `Fuik 3 - Hoek` = col_character(),
                                      `Fuik 4 - Hoek` = col_character(),
                                      `Fuik 5 - Hoek` = col_character(),
                                      `Fuik 6 - Hoek` = col_character(),
                                      `Fuik 7 - Hoek` = col_character(),
                                      `Fuik 8 - Hoek` = col_character(),
                                      `Fuik 9 - Hoek` = col_character(),
                                      `Fuik 10 - Hoek` = col_character(),
                                      `Fuik 11 - Hoek` = col_character(),
                                      `Fuik 12 - Hoek` = col_character(),
                                      `Fuik 10 - Opmerkingen` = col_character(),
                                      `Fuik 11 - Opmerkingen` = col_character(),
                                      `Fuik 12 - Opmerkingen` = col_character(),
                                      `Fuik 9 - Opmerkingen` = col_character()))

#Fuik 1
Brondata$`Fuik 1 - L00` <- as.numeric(Brondata$`Fuik 1 - L00`)
Brondata$`Fuik 1 - L0` <- as.numeric(Brondata$`Fuik 1 - L0`)
Brondata$`Fuik 1 - L1` <- as.numeric(Brondata$`Fuik 1 - L1`)
Brondata$`Fuik 1 - L2` <- as.numeric(Brondata$`Fuik 1 - L2`)
Brondata$`Fuik 1 - M1` <- as.numeric(Brondata$`Fuik 1 - M1`)
Brondata$`Fuik 1 - M2` <- as.numeric(Brondata$`Fuik 1 - M2`)
Brondata$`Fuik 1 - AM` <- as.numeric(Brondata$`Fuik 1 - AM`)
Brondata$`Fuik 1 - AV` <- as.numeric(Brondata$`Fuik 1 - AV`)
#Fuik 2
Brondata$`Fuik 2 - L00` <- as.numeric(Brondata$`Fuik 2 - L00`)
Brondata$`Fuik 2 - L0` <- as.numeric(Brondata$`Fuik 2 - L0`)
Brondata$`Fuik 2 - L1` <- as.numeric(Brondata$`Fuik 2 - L1`)
Brondata$`Fuik 2 - L2` <- as.numeric(Brondata$`Fuik 2 - L2`)
Brondata$`Fuik 2 - M1` <- as.numeric(Brondata$`Fuik 2 - M1`)
Brondata$`Fuik 2 - M2` <- as.numeric(Brondata$`Fuik 2 - M2`)
Brondata$`Fuik 2 - AM` <- as.numeric(Brondata$`Fuik 2 - AM`)
Brondata$`Fuik 2 - AV` <- as.numeric(Brondata$`Fuik 2 - AV`)
#Fuik 3
Brondata$`Fuik 3 - L00` <- as.numeric(Brondata$`Fuik 3 - L00`)
Brondata$`Fuik 3 - L0` <- as.numeric(Brondata$`Fuik 3 - L0`)
Brondata$`Fuik 3 - L1` <- as.numeric(Brondata$`Fuik 3 - L1`)
Brondata$`Fuik 3 - L2` <- as.numeric(Brondata$`Fuik 3 - L2`)
Brondata$`Fuik 3 - M1` <- as.numeric(Brondata$`Fuik 3 - M1`)
Brondata$`Fuik 3 - M2` <- as.numeric(Brondata$`Fuik 3 - M2`)
Brondata$`Fuik 3 - AM` <- as.numeric(Brondata$`Fuik 3 - AM`)
Brondata$`Fuik 3 - AV` <- as.numeric(Brondata$`Fuik 3 - AV`)
#Fuik 4
Brondata$`Fuik 4 - L00` <- as.numeric(Brondata$`Fuik 4 - L00`)
Brondata$`Fuik 4 - L0` <- as.numeric(Brondata$`Fuik 4 - L0`)
Brondata$`Fuik 4 - L1` <- as.numeric(Brondata$`Fuik 4 - L1`)
Brondata$`Fuik 4 - L2` <- as.numeric(Brondata$`Fuik 4 - L2`)
Brondata$`Fuik 4 - M1` <- as.numeric(Brondata$`Fuik 4 - M1`)
Brondata$`Fuik 4 - M2` <- as.numeric(Brondata$`Fuik 4 - M2`)
Brondata$`Fuik 4 - AM` <- as.numeric(Brondata$`Fuik 4 - AM`)
Brondata$`Fuik 4 - AV` <- as.numeric(Brondata$`Fuik 4 - AV`)
#Fuik 5
Brondata$`Fuik 5 - L00` <- as.numeric(Brondata$`Fuik 5 - L00`)
Brondata$`Fuik 5 - L0` <- as.numeric(Brondata$`Fuik 5 - L0`)
Brondata$`Fuik 5 - L1` <- as.numeric(Brondata$`Fuik 5 - L1`)
Brondata$`Fuik 5 - L2` <- as.numeric(Brondata$`Fuik 5 - L2`)
Brondata$`Fuik 5 - M1` <- as.numeric(Brondata$`Fuik 5 - M1`)
Brondata$`Fuik 5 - M2` <- as.numeric(Brondata$`Fuik 5 - M2`)
Brondata$`Fuik 5 - AM` <- as.numeric(Brondata$`Fuik 5 - AM`)
Brondata$`Fuik 5 - AV` <- as.numeric(Brondata$`Fuik 5 - AV`)
#Fuik 6
Brondata$`Fuik 6 - L00` <- as.numeric(Brondata$`Fuik 6 - L00`)
Brondata$`Fuik 6 - L0` <- as.numeric(Brondata$`Fuik 6 - L0`)
Brondata$`Fuik 6 - L1` <- as.numeric(Brondata$`Fuik 6 - L1`)
Brondata$`Fuik 6 - L2` <- as.numeric(Brondata$`Fuik 6 - L2`)
Brondata$`Fuik 6 - M1` <- as.numeric(Brondata$`Fuik 6 - M1`)
Brondata$`Fuik 6 - M2` <- as.numeric(Brondata$`Fuik 6 - M2`)
Brondata$`Fuik 6 - AM` <- as.numeric(Brondata$`Fuik 6 - AM`)
Brondata$`Fuik 6 - AV` <- as.numeric(Brondata$`Fuik 6 - AV`)
#Fuik 7
Brondata$`Fuik 7 - L00` <- as.numeric(Brondata$`Fuik 7 - L00`)
Brondata$`Fuik 7 - L0` <- as.numeric(Brondata$`Fuik 7 - L0`)
Brondata$`Fuik 7 - L1` <- as.numeric(Brondata$`Fuik 7 - L1`)
Brondata$`Fuik 7 - L2` <- as.numeric(Brondata$`Fuik 7 - L2`)
Brondata$`Fuik 7 - M1` <- as.numeric(Brondata$`Fuik 7 - M1`)
Brondata$`Fuik 7 - M2` <- as.numeric(Brondata$`Fuik 7 - M2`)
Brondata$`Fuik 7 - AM` <- as.numeric(Brondata$`Fuik 7 - AM`)
Brondata$`Fuik 7 - AV` <- as.numeric(Brondata$`Fuik 7 - AV`)
#Fuik 8
Brondata$`Fuik 8 - L00` <- as.numeric(Brondata$`Fuik 8 - L00`)
Brondata$`Fuik 8 - L0` <- as.numeric(Brondata$`Fuik 8 - L0`)
Brondata$`Fuik 8 - L1` <- as.numeric(Brondata$`Fuik 8 - L1`)
Brondata$`Fuik 8 - L2` <- as.numeric(Brondata$`Fuik 8 - L2`)
Brondata$`Fuik 8 - M1` <- as.numeric(Brondata$`Fuik 8 - M1`)
Brondata$`Fuik 8 - M2` <- as.numeric(Brondata$`Fuik 8 - M2`)
Brondata$`Fuik 8 - AM` <- as.numeric(Brondata$`Fuik 8 - AM`)
Brondata$`Fuik 8 - AV` <- as.numeric(Brondata$`Fuik 8 - AV`)
#Fuik 9
Brondata$`Fuik 9 - L00` <- as.numeric(Brondata$`Fuik 9 - L00`)
Brondata$`Fuik 9 - L0` <- as.numeric(Brondata$`Fuik 9 - L0`)
Brondata$`Fuik 9 - L1` <- as.numeric(Brondata$`Fuik 9 - L1`)
Brondata$`Fuik 9 - L2` <- as.numeric(Brondata$`Fuik 9 - L2`)
Brondata$`Fuik 9 - M1` <- as.numeric(Brondata$`Fuik 9 - M1`)
Brondata$`Fuik 9 - M2` <- as.numeric(Brondata$`Fuik 9 - M2`)
Brondata$`Fuik 9 - AM` <- as.numeric(Brondata$`Fuik 9 - AM`)
Brondata$`Fuik 9 - AV` <- as.numeric(Brondata$`Fuik 9 - AV`)
#Fuik 10
Brondata$`Fuik 10 - L00` <- as.numeric(Brondata$`Fuik 10 - L00`)
Brondata$`Fuik 10 - L0` <- as.numeric(Brondata$`Fuik 10 - L0`)
Brondata$`Fuik 10 - L1` <- as.numeric(Brondata$`Fuik 10 - L1`)
Brondata$`Fuik 10 - L2` <- as.numeric(Brondata$`Fuik 10 - L2`)
Brondata$`Fuik 10 - M1` <- as.numeric(Brondata$`Fuik 10 - M1`)
Brondata$`Fuik 10 - M2` <- as.numeric(Brondata$`Fuik 10 - M2`)
Brondata$`Fuik 10 - AM` <- as.numeric(Brondata$`Fuik 10 - AM`)
Brondata$`Fuik 10 - AV` <- as.numeric(Brondata$`Fuik 10 - AV`)
#Fuik 11
Brondata$`Fuik 11 - L00` <- as.numeric(Brondata$`Fuik 11 - L00`)
Brondata$`Fuik 11 - L0` <- as.numeric(Brondata$`Fuik 11 - L0`)
Brondata$`Fuik 11 - L1` <- as.numeric(Brondata$`Fuik 11 - L1`)
Brondata$`Fuik 11 - L2` <- as.numeric(Brondata$`Fuik 11 - L2`)
Brondata$`Fuik 11 - M1` <- as.numeric(Brondata$`Fuik 11 - M1`)
Brondata$`Fuik 11 - M2` <- as.numeric(Brondata$`Fuik 11 - M2`)
Brondata$`Fuik 11 - AM` <- as.numeric(Brondata$`Fuik 11 - AM`)
Brondata$`Fuik 11 - AV` <- as.numeric(Brondata$`Fuik 11 - AV`)
#Fuik 12
Brondata$`Fuik 12 - L00` <- as.numeric(Brondata$`Fuik 12 - L00`)
Brondata$`Fuik 12 - L0` <- as.numeric(Brondata$`Fuik 12 - L0`)
Brondata$`Fuik 12 - L1` <- as.numeric(Brondata$`Fuik 12 - L1`)
Brondata$`Fuik 12 - L2` <- as.numeric(Brondata$`Fuik 12 - L2`)
Brondata$`Fuik 12 - M1` <- as.numeric(Brondata$`Fuik 12 - M1`)
Brondata$`Fuik 12 - M2` <- as.numeric(Brondata$`Fuik 12 - M2`)
Brondata$`Fuik 12 - AM` <- as.numeric(Brondata$`Fuik 12 - AM`)
Brondata$`Fuik 12 - AV` <- as.numeric(Brondata$`Fuik 12 - AV`)
```

```{r Subset data}
Afvangsten <- Brondata %>% 
  filter(grepl(pattern = "afvangst", Sample_Type, ignore.case = TRUE),
         !grepl(pattern = "BSF", Sample_Type),
         !grepl(pattern = "DSF", Sample_Type)) %>% 
  mutate(Sample_Type = "Afvangst")

table(Afvangsten$Sample_Type)

```

```{r prep dataframe}
Afvangsten$L00 <- as.numeric(NA)
Afvangsten$L0 <- as.numeric(NA)
Afvangsten$L1 <- as.numeric(NA)
Afvangsten$L2 <- as.numeric(NA)
Afvangsten$M1 <- as.numeric(NA)
Afvangsten$M2 <- as.numeric(NA)
Afvangsten$AM <- as.numeric(NA)
Afvangsten$AV <- as.numeric(NA)
```

```{r Sum of all stage specefic columns}
Afvangsten$L00[!is.na(Afvangsten$`Fuik 1 - L00`)
               |!is.na(Afvangsten$`Fuik 2 - L00`)
               |!is.na(Afvangsten$`Fuik 3 - L00`)
               |!is.na(Afvangsten$`Fuik 4 - L00`)
               |!is.na(Afvangsten$`Fuik 5 - L00`)
               |!is.na(Afvangsten$`Fuik 6 - L00`)
               |!is.na(Afvangsten$`Fuik 7 - L00`)
               |!is.na(Afvangsten$`Fuik 8 - L00`)
               |!is.na(Afvangsten$`Fuik 9 - L00`)
               |!is.na(Afvangsten$`Fuik 10 - L00`)
               |!is.na(Afvangsten$`Fuik 11 - L00`)
               |!is.na(Afvangsten$`Fuik 12 - L00`)] <- 
  rowSums(Afvangsten[!is.na(Afvangsten$`Fuik 1 - L00`)
                     |!is.na(Afvangsten$`Fuik 2 - L00`)
                     |!is.na(Afvangsten$`Fuik 3 - L00`)
                     |!is.na(Afvangsten$`Fuik 4 - L00`)
                     |!is.na(Afvangsten$`Fuik 5 - L00`)
                     |!is.na(Afvangsten$`Fuik 6 - L00`)
                     |!is.na(Afvangsten$`Fuik 7 - L00`)
                     |!is.na(Afvangsten$`Fuik 8 - L00`)
                     |!is.na(Afvangsten$`Fuik 9 - L00`)
                     |!is.na(Afvangsten$`Fuik 10 - L00`)
                     |!is.na(Afvangsten$`Fuik 11 - L00`)
                     |!is.na(Afvangsten$`Fuik 12 - L00`), 
                     c('Fuik 1 - L00', 
                       'Fuik 2 - L00',
                       'Fuik 3 - L00',
                       'Fuik 4 - L00',
                       'Fuik 5 - L00',
                       'Fuik 6 - L00',
                       'Fuik 7 - L00',
                       'Fuik 8 - L00',
                       'Fuik 9 - L00',
                       'Fuik 10 - L00',
                       'Fuik 11 - L00',
                       'Fuik 12 - L00')], 
          na.rm = T)

Afvangsten$L0[!is.na(Afvangsten$`Fuik 1 - L0`)
              |!is.na(Afvangsten$`Fuik 2 - L0`)
              |!is.na(Afvangsten$`Fuik 3 - L0`)
              |!is.na(Afvangsten$`Fuik 4 - L0`)
              |!is.na(Afvangsten$`Fuik 5 - L0`)
              |!is.na(Afvangsten$`Fuik 6 - L0`)
              |!is.na(Afvangsten$`Fuik 7 - L0`)
              |!is.na(Afvangsten$`Fuik 8 - L0`)
              |!is.na(Afvangsten$`Fuik 9 - L0`)
              |!is.na(Afvangsten$`Fuik 10 - L0`)
              |!is.na(Afvangsten$`Fuik 11 - L0`)
              |!is.na(Afvangsten$`Fuik 12 - L0`)] <- 
  rowSums(Afvangsten[!is.na(Afvangsten$`Fuik 1 - L0`)
                     |!is.na(Afvangsten$`Fuik 2 - L0`)
                     |!is.na(Afvangsten$`Fuik 3 - L0`)
                     |!is.na(Afvangsten$`Fuik 4 - L0`)
                     |!is.na(Afvangsten$`Fuik 5 - L0`)
                     |!is.na(Afvangsten$`Fuik 6 - L0`)
                     |!is.na(Afvangsten$`Fuik 7 - L0`)
                     |!is.na(Afvangsten$`Fuik 8 - L0`)
                     |!is.na(Afvangsten$`Fuik 9 - L0`)
                     |!is.na(Afvangsten$`Fuik 10 - L0`)
                     |!is.na(Afvangsten$`Fuik 11 - L0`)
                     |!is.na(Afvangsten$`Fuik 12 - L0`), 
                     c('Fuik 1 - L0', 
                       'Fuik 2 - L0',
                       'Fuik 3 - L0',
                       'Fuik 4 - L0',
                       'Fuik 5 - L0',
                       'Fuik 6 - L0',
                       'Fuik 7 - L0',
                       'Fuik 8 - L0',
                       'Fuik 9 - L0',
                       'Fuik 10 - L0',
                       'Fuik 11 - L0',
                       'Fuik 12 - L0')], 
          na.rm = T)

Afvangsten$L1[!is.na(Afvangsten$`Fuik 1 - L1`)
              |!is.na(Afvangsten$`Fuik 2 - L1`)
              |!is.na(Afvangsten$`Fuik 3 - L1`)
              |!is.na(Afvangsten$`Fuik 4 - L1`)
              |!is.na(Afvangsten$`Fuik 5 - L1`)
              |!is.na(Afvangsten$`Fuik 6 - L1`)
              |!is.na(Afvangsten$`Fuik 7 - L1`)
              |!is.na(Afvangsten$`Fuik 8 - L1`)
              |!is.na(Afvangsten$`Fuik 9 - L1`)
              |!is.na(Afvangsten$`Fuik 10 - L1`)
              |!is.na(Afvangsten$`Fuik 11 - L1`)
              |!is.na(Afvangsten$`Fuik 12 - L1`)] <- 
  rowSums(Afvangsten[!is.na(Afvangsten$`Fuik 1 - L1`)
                     |!is.na(Afvangsten$`Fuik 2 - L1`)
                     |!is.na(Afvangsten$`Fuik 3 - L1`)
                     |!is.na(Afvangsten$`Fuik 4 - L1`)
                     |!is.na(Afvangsten$`Fuik 5 - L1`)
                     |!is.na(Afvangsten$`Fuik 6 - L1`)
                     |!is.na(Afvangsten$`Fuik 7 - L1`)
                     |!is.na(Afvangsten$`Fuik 8 - L1`)
                     |!is.na(Afvangsten$`Fuik 9 - L1`)
                     |!is.na(Afvangsten$`Fuik 10 - L1`)
                     |!is.na(Afvangsten$`Fuik 11 - L1`)
                     |!is.na(Afvangsten$`Fuik 12 - L1`), 
                     c('Fuik 1 - L1', 
                       'Fuik 2 - L1',
                       'Fuik 3 - L1',
                       'Fuik 4 - L1',
                       'Fuik 5 - L1',
                       'Fuik 6 - L1',
                       'Fuik 7 - L1',
                       'Fuik 8 - L1',
                       'Fuik 9 - L1',
                       'Fuik 10 - L1',
                       'Fuik 11 - L1',
                       'Fuik 12 - L1')], 
          na.rm = T)

Afvangsten$L2[!is.na(Afvangsten$`Fuik 1 - L2`)
              |!is.na(Afvangsten$`Fuik 2 - L2`)
              |!is.na(Afvangsten$`Fuik 3 - L2`)
              |!is.na(Afvangsten$`Fuik 4 - L2`)
              |!is.na(Afvangsten$`Fuik 5 - L2`)
              |!is.na(Afvangsten$`Fuik 6 - L2`)
              |!is.na(Afvangsten$`Fuik 7 - L2`)
              |!is.na(Afvangsten$`Fuik 8 - L2`)
              |!is.na(Afvangsten$`Fuik 9 - L2`)
              |!is.na(Afvangsten$`Fuik 10 - L2`)
              |!is.na(Afvangsten$`Fuik 11 - L2`)
              |!is.na(Afvangsten$`Fuik 12 - L2`)] <- 
  rowSums(Afvangsten[!is.na(Afvangsten$`Fuik 1 - L2`)
                     |!is.na(Afvangsten$`Fuik 2 - L2`)
                     |!is.na(Afvangsten$`Fuik 3 - L2`)
                     |!is.na(Afvangsten$`Fuik 4 - L2`)
                     |!is.na(Afvangsten$`Fuik 5 - L2`)
                     |!is.na(Afvangsten$`Fuik 6 - L2`)
                     |!is.na(Afvangsten$`Fuik 7 - L2`)
                     |!is.na(Afvangsten$`Fuik 8 - L2`)
                     |!is.na(Afvangsten$`Fuik 9 - L2`)
                     |!is.na(Afvangsten$`Fuik 10 - L2`)
                     |!is.na(Afvangsten$`Fuik 11 - L2`)
                     |!is.na(Afvangsten$`Fuik 12 - L2`), 
                     c('Fuik 1 - L2', 
                       'Fuik 2 - L2',
                       'Fuik 3 - L2',
                       'Fuik 4 - L2',
                       'Fuik 5 - L2',
                       'Fuik 6 - L2',
                       'Fuik 7 - L2',
                       'Fuik 8 - L2',
                       'Fuik 9 - L2',
                       'Fuik 10 - L2',
                       'Fuik 11 - L2',
                       'Fuik 12 - L2')], 
          na.rm = T)

Afvangsten$M1[!is.na(Afvangsten$`Fuik 1 - M1`)
              |!is.na(Afvangsten$`Fuik 2 - M1`)
              |!is.na(Afvangsten$`Fuik 3 - M1`)
              |!is.na(Afvangsten$`Fuik 4 - M1`)
              |!is.na(Afvangsten$`Fuik 5 - M1`)
              |!is.na(Afvangsten$`Fuik 6 - M1`)
              |!is.na(Afvangsten$`Fuik 7 - M1`)
              |!is.na(Afvangsten$`Fuik 8 - M1`)
              |!is.na(Afvangsten$`Fuik 9 - M1`)
              |!is.na(Afvangsten$`Fuik 10 - M1`)
              |!is.na(Afvangsten$`Fuik 11 - M1`)
              |!is.na(Afvangsten$`Fuik 12 - M1`)] <- 
  rowSums(Afvangsten[!is.na(Afvangsten$`Fuik 1 - M1`)
                     |!is.na(Afvangsten$`Fuik 2 - M1`)
                     |!is.na(Afvangsten$`Fuik 3 - M1`)
                     |!is.na(Afvangsten$`Fuik 4 - M1`)
                     |!is.na(Afvangsten$`Fuik 5 - M1`)
                     |!is.na(Afvangsten$`Fuik 6 - M1`)
                     |!is.na(Afvangsten$`Fuik 7 - M1`)
                     |!is.na(Afvangsten$`Fuik 8 - M1`)
                     |!is.na(Afvangsten$`Fuik 9 - M1`)
                     |!is.na(Afvangsten$`Fuik 10 - M1`)
                     |!is.na(Afvangsten$`Fuik 11 - M1`)
                     |!is.na(Afvangsten$`Fuik 12 - M1`), 
                     c('Fuik 1 - M1', 
                       'Fuik 2 - M1',
                       'Fuik 3 - M1',
                       'Fuik 4 - M1',
                       'Fuik 5 - M1',
                       'Fuik 6 - M1',
                       'Fuik 7 - M1',
                       'Fuik 8 - M1',
                       'Fuik 9 - M1',
                       'Fuik 10 - M1',
                       'Fuik 11 - M1',
                       'Fuik 12 - M1')], 
          na.rm = T)

Afvangsten$M2[!is.na(Afvangsten$`Fuik 1 - M2`)
              |!is.na(Afvangsten$`Fuik 2 - M2`)
              |!is.na(Afvangsten$`Fuik 3 - M2`)
              |!is.na(Afvangsten$`Fuik 4 - M2`)
              |!is.na(Afvangsten$`Fuik 5 - M2`)
              |!is.na(Afvangsten$`Fuik 6 - M2`)
              |!is.na(Afvangsten$`Fuik 7 - M2`)
              |!is.na(Afvangsten$`Fuik 8 - M2`)
              |!is.na(Afvangsten$`Fuik 9 - M2`)
              |!is.na(Afvangsten$`Fuik 10 - M2`)
              |!is.na(Afvangsten$`Fuik 11 - M2`)
              |!is.na(Afvangsten$`Fuik 12 - M2`)] <- 
  rowSums(Afvangsten[!is.na(Afvangsten$`Fuik 1 - M2`)
                     |!is.na(Afvangsten$`Fuik 2 - M2`)
                     |!is.na(Afvangsten$`Fuik 3 - M2`)
                     |!is.na(Afvangsten$`Fuik 4 - M2`)
                     |!is.na(Afvangsten$`Fuik 5 - M2`)
                     |!is.na(Afvangsten$`Fuik 6 - M2`)
                     |!is.na(Afvangsten$`Fuik 7 - M2`)
                     |!is.na(Afvangsten$`Fuik 8 - M2`)
                     |!is.na(Afvangsten$`Fuik 9 - M2`)
                     |!is.na(Afvangsten$`Fuik 10 - M2`)
                     |!is.na(Afvangsten$`Fuik 11 - M2`)
                     |!is.na(Afvangsten$`Fuik 12 - M2`), 
                     c('Fuik 1 - M2', 
                       'Fuik 2 - M2',
                       'Fuik 3 - M2',
                       'Fuik 4 - M2',
                       'Fuik 5 - M2',
                       'Fuik 6 - M2',
                       'Fuik 7 - M2',
                       'Fuik 8 - M2',
                       'Fuik 9 - M2',
                       'Fuik 10 - M2',
                       'Fuik 11 - M2',
                       'Fuik 12 - M2')], 
          na.rm = T)

Afvangsten$AM[!is.na(Afvangsten$`Fuik 1 - AM`)
              |!is.na(Afvangsten$`Fuik 2 - AM`)
              |!is.na(Afvangsten$`Fuik 3 - AM`)
              |!is.na(Afvangsten$`Fuik 4 - AM`)
              |!is.na(Afvangsten$`Fuik 5 - AM`)
              |!is.na(Afvangsten$`Fuik 6 - AM`)
              |!is.na(Afvangsten$`Fuik 7 - AM`)
              |!is.na(Afvangsten$`Fuik 8 - AM`)
              |!is.na(Afvangsten$`Fuik 9 - AM`)
              |!is.na(Afvangsten$`Fuik 10 - AM`)
              |!is.na(Afvangsten$`Fuik 11 - AM`)
              |!is.na(Afvangsten$`Fuik 12 - AM`)] <- 
  rowSums(Afvangsten[!is.na(Afvangsten$`Fuik 1 - AM`)
                     |!is.na(Afvangsten$`Fuik 2 - AM`)
                     |!is.na(Afvangsten$`Fuik 3 - AM`)
                     |!is.na(Afvangsten$`Fuik 4 - AM`)
                     |!is.na(Afvangsten$`Fuik 5 - AM`)
                     |!is.na(Afvangsten$`Fuik 6 - AM`)
                     |!is.na(Afvangsten$`Fuik 7 - AM`)
                     |!is.na(Afvangsten$`Fuik 8 - AM`)
                     |!is.na(Afvangsten$`Fuik 9 - AM`)
                     |!is.na(Afvangsten$`Fuik 10 - AM`)
                     |!is.na(Afvangsten$`Fuik 11 - AM`)
                     |!is.na(Afvangsten$`Fuik 12 - AM`), 
                     c('Fuik 1 - AM', 
                       'Fuik 2 - AM',
                       'Fuik 3 - AM',
                       'Fuik 4 - AM',
                       'Fuik 5 - AM',
                       'Fuik 6 - AM',
                       'Fuik 7 - AM',
                       'Fuik 8 - AM',
                       'Fuik 9 - AM',
                       'Fuik 10 - AM',
                       'Fuik 11 - AM',
                       'Fuik 12 - AM')], 
          na.rm = T)

Afvangsten$AV[!is.na(Afvangsten$`Fuik 1 - AV`)
              |!is.na(Afvangsten$`Fuik 2 - AV`)
              |!is.na(Afvangsten$`Fuik 3 - AV`)
              |!is.na(Afvangsten$`Fuik 4 - AV`)
              |!is.na(Afvangsten$`Fuik 5 - AV`)
              |!is.na(Afvangsten$`Fuik 6 - AV`)
              |!is.na(Afvangsten$`Fuik 7 - AV`)
              |!is.na(Afvangsten$`Fuik 8 - AV`)
              |!is.na(Afvangsten$`Fuik 9 - AV`)
              |!is.na(Afvangsten$`Fuik 10 - AV`)
              |!is.na(Afvangsten$`Fuik 11 - AV`)
              |!is.na(Afvangsten$`Fuik 12 - AV`)] <- 
  rowSums(Afvangsten[!is.na(Afvangsten$`Fuik 1 - AV`)
                     |!is.na(Afvangsten$`Fuik 2 - AV`)
                     |!is.na(Afvangsten$`Fuik 3 - AV`)
                     |!is.na(Afvangsten$`Fuik 4 - AV`)
                     |!is.na(Afvangsten$`Fuik 5 - AV`)
                     |!is.na(Afvangsten$`Fuik 6 - AV`)
                     |!is.na(Afvangsten$`Fuik 7 - AV`)
                     |!is.na(Afvangsten$`Fuik 8 - AV`)
                     |!is.na(Afvangsten$`Fuik 9 - AV`)
                     |!is.na(Afvangsten$`Fuik 10 - AV`)
                     |!is.na(Afvangsten$`Fuik 11 - AV`)
                     |!is.na(Afvangsten$`Fuik 12 - AV`), 
                     c('Fuik 1 - AV', 
                       'Fuik 2 - AV',
                       'Fuik 3 - AV',
                       'Fuik 4 - AV',
                       'Fuik 5 - AV',
                       'Fuik 6 - AV',
                       'Fuik 7 - AV',
                       'Fuik 8 - AV',
                       'Fuik 9 - AV',
                       'Fuik 10 - AV',
                       'Fuik 11 - AV',
                       'Fuik 12 - AV')], 
          na.rm = T)

print(Afvangsten$L00)
print(Afvangsten$L0)
print(Afvangsten$L1)
print(Afvangsten$L2)
print(Afvangsten$M1)
print(Afvangsten$M2)
print(Afvangsten$AM)
print(Afvangsten$AV)
```

```{r Calculate Totals}
#Larvea for CPUE calculation excludes those larvea that are too small (L00)
#Post - Metamorfs (M1, M2, AM, AV) are excluded by default
Afvangsten$Totaal <- NA
Afvangsten$Totaal_Larven.All <- NA
Afvangsten$Totaal_Larven.CPUE <- NA

Afvangsten$Totaal[!is.na(Afvangsten$L00)
                  |!is.na(Afvangsten$L0)
                  |!is.na(Afvangsten$L1)
                  |!is.na(Afvangsten$L2)
                  |!is.na(Afvangsten$M1)
                  |!is.na(Afvangsten$M2)
                  |!is.na(Afvangsten$AM)
                  |!is.na(Afvangsten$AV)] <- 
  rowSums(Afvangsten[!is.na(Afvangsten$L00)
                     |!is.na(Afvangsten$L0)
                     |!is.na(Afvangsten$L1)
                     |!is.na(Afvangsten$L2)
                     |!is.na(Afvangsten$M1)
                     |!is.na(Afvangsten$M2)
                     |!is.na(Afvangsten$AM)
                     |!is.na(Afvangsten$AV),
                     c('L00',
                       'L0',
                       'L1',
                       'L2',
                       'M1',
                       'M2',
                       'AM',
                       'AV')]
          ,na.rm=T)

Afvangsten$Totaal_Larven.All[!is.na(Afvangsten$L00)
                             |!is.na(Afvangsten$L0)
                             |!is.na(Afvangsten$L1)
                             |!is.na(Afvangsten$L2)] <- 
  rowSums(Afvangsten[!is.na(Afvangsten$L00)
                     |!is.na(Afvangsten$L0)
                     |!is.na(Afvangsten$L1)
                     |!is.na(Afvangsten$L2),
                     c('L00',
                       'L0',
                       'L1',
                       'L2')]
          ,na.rm=T)

Afvangsten$Totaal_Larven.CPUE[!is.na(Afvangsten$L0)
                              |!is.na(Afvangsten$L1)
                              |!is.na(Afvangsten$L2)] <- 
  rowSums(Afvangsten[!is.na(Afvangsten$L0)
                     |!is.na(Afvangsten$L1)
                     |!is.na(Afvangsten$L2),
                     c('L0',
                       'L1',
                       'L2')]
          ,na.rm=T)

Afvangsten$Totaal_Larven.CPUE <- ifelse(is.na(Afvangsten$Totaal_Larven.CPUE),0, Afvangsten$Totaal_Larven.CPUE)
print(Afvangsten$Totaal)
print(Afvangsten$Totaal_Larven.All)
print(Afvangsten$Totaal_Larven.CPUE)
Afvangsten$`Aantal fuiken (Totaal)` <- as.numeric(Afvangsten$`Aantal fuiken (Totaal)`)
table(Afvangsten$`Aantal fuiken (Totaal)`, useNA = "always")
```

```{r Calculate CPUE}
#CPUE = Catch per unit of effort.
#Unit of effort = 1 fyke per 24 hours* 
#Catch = total of larvea for CPUE calculation
#*Data is as such that every 24h a number of fykes are used a record is made
Afvangsten$CPUE <- Afvangsten$Totaal_Larven.CPUE/Afvangsten$`Aantal fuiken (Totaal)`
summary(Afvangsten$CPUE)

```

```{r Selecteer brondata voor grafieken}
GRA_Brondata <- Afvangsten %>% 
  select("Datum", "Location", "L00", "L0", "L1", "L2", "M1", "M2", "AM", "AV", "Totaal", "Totaal_Larven.All", "Totaal_Larven.CPUE","Aantal fuiken (Totaal)","CPUE", Jaar) %>% 
  mutate(Maand = month(Datum), Dag = day(Datum))



```


```{r Add correct dirs}
if(!dir.exists("./Output/")){
  dir.create("./Output/")
  dir.create("./Output/Afbeeldingen")
}

```

```{r Calculate GSL}
Jaren <- unique(GRA_Brondata$Jaar)

remove(temp6)

GRA_Brondata2 <- subset(GRA_Brondata, !is.na(Location))

GRA_Brondata2 <- 
  GRA_Brondata2 %>% 
  group_by(Datum, Location, Jaar, Maand, Dag) %>% 
  summarise(L00 = sum(L00), 
            L0 = sum(L0), 
            L1 = sum(L1), 
            L2 = sum(L2), 
            M1 = sum(M1), 
            M2 = sum(M2), 
            AM = sum(AM), 
            AV = sum(AV),
            Totaal = sum(Totaal),
            Totaal_Larven.All = sum(Totaal_Larven.All),
            Totaal_Larven.CPUE = sum(Totaal_Larven.CPUE),
            Totaal_Fuiken = sum(`Aantal fuiken (Totaal)`),
            CPUE = sum(CPUE),
            n = n())

dubbels <- GRA_Brondata2 %>% 
  filter(n > 1)

write_delim(GRA_Brondata2, "./Intermediate/GRA_brondata.csv", ";")

for (a in Jaren){
  temp6 <- data.frame()
  temp <- subset(GRA_Brondata2, Jaar == a) #=> Opgedeeld per jaar
  Locations <- unique(temp$Location)
  GSL <- data.frame(X = Locations)
  Locations <- sort(Locations)
  for(i in Locations){
    temp2 <- subset(temp, Location == i ) #=> Opgedeeld per locatie
    number <- nrow(temp2)                #=> #records
    print(i)
    print(number)
    temp3 <- head(temp2, n=1)             #=> Eerste record
    Datum_LastCapture <- as.character(paste(temp3$Dag, temp3$Maand, temp3$Jaar, sep="/"))
    Datum_LastCapture2 <- as.Date(Datum_LastCapture, format("%d/%m/%Y"))
    Datum_LastCapture2 <- max(temp2$Datum)
    temp7 <- subset(temp2, Datum == Datum_LastCapture2)
    temp5 <- data.frame(x=1)
    
    
    if(number>=3){
      temp4 <- tail(temp2, n=3)
      temp5$MeanCPUE <- round(mean(temp4$CPUE),0)
    }else{
      temp4 <- temp2
      temp5$MeanCPUE <- round(mean(temp4$CPUE),0)
    }
    temp5$LastCapture <- ifelse(!is.na(temp7$Totaal), temp7$Totaal, 0)
    temp5$Datum_LastCapture <- Datum_LastCapture2
    temp5$L00 <- ifelse(!is.na(temp7$L00), temp7$L00, 0)
    temp7$M1 <- ifelse(is.na(temp7$M1), 0, temp7$M1)
    temp7$M2 <- ifelse(is.na(temp7$M2), 0, temp7$M2)
    temp7$AM <- ifelse(is.na(temp7$AM), 0, temp7$AM)
    temp7$AV <- ifelse(is.na(temp7$AV), 0, temp7$AV)
    temp5$PostMetamorf2 <- temp7$M1 + temp7$M2 + temp7$AM + temp7$AV
    temp5$Location <- i
    temp5$StartCPUE <- round(temp3$CPUE, 0)
    temp5$Uitgevoerd <- number
    temp5$Totaal_FuikDagen <- sum(temp2$Totaal_Fuiken, na.rm = TRUE)
    temp5$Totale_Vangst <- sum(temp2$Totaal, na.rm = T)
    temp5$GevangenLarven <- sum(temp2$Totaal_Larven.All, na.rm = T)
    temp5$GevangenPostMetamorf <- temp5$Totale_Vangst - temp5$GevangenLarven 
    if(is.na(temp5$MeanCPUE)){
      print(i)
      print(temp4)
      break}
    temp6 <- rbind(temp6, temp5)
  }
  
  temp6$x <- NULL
  GSL <- temp6
  
  GSL$StartGSL <- GSL$StartCPUE*26
  GSL$MinVangst_Start <- ifelse(GSL$StartGSL<500, 4, 
                                ifelse(GSL$StartGSL >=500 & GSL$StartGSL < 1000 , 6, 
                                       ifelse(GSL$StartGSL >= 1000 & GSL$StartGSL < 5000, 8, 
                                              ifelse(GSL$StartGSL >= 5000, (13/5000)*GSL$StartGSL, NA))))
  GSL$MaxVangst_Start <- ifelse(GSL$StartGSL<500, 8, 
                                ifelse(GSL$StartGSL >=500 & GSL$StartGSL < 1000 , 13, 
                                       ifelse(GSL$StartGSL >= 1000 & GSL$StartGSL < 5000, 15, 
                                              ifelse(GSL$StartGSL >= 5000, (20/5000)*GSL$StartGSL, NA))))
  GSL$Resterend_Min <- GSL$MinVangst_Start*4 - GSL$Totaal_FuikDagen
  GSL$Resterend_Max <- GSL$MaxVangst_Start*4 - GSL$Totaal_FuikDagen
  
  GSL$HuidigGSL <- GSL$MeanCPUE*26
  GSL$MinVangst_Huidig <- ifelse(GSL$HuidigGSL<500, 4, 
                                 ifelse(GSL$HuidigGSL >=500 & GSL$HuidigGSL < 1000 , 6, 
                                        ifelse(GSL$HuidigGSL >= 1000 & GSL$HuidigGSL < 5000, 8, 
                                               ifelse(GSL$HuidigGSL >= 5000, (13/5000)*GSL$HuidigGSL, NA))))
  GSL$MaxVangst_Huidig <- ifelse(GSL$HuidigGSL<500, 8, 
                                 ifelse(GSL$HuidigGSL >=500 & GSL$HuidigGSL < 1000 , 13, 
                                        ifelse(GSL$HuidigGSL >= 1000 & GSL$HuidigGSL < 5000, 15, 
                                               ifelse(GSL$HuidigGSL >= 5000, (20/5000)*GSL$HuidigGSL, NA))))
  
  GSL$MinDoelBereikt <- ifelse(GSL$HuidigGSL < 100, "Ja", "Nee")
  GSL$MaxDoelBereikt <- ifelse(GSL$HuidigGSL < 10, "Ja", "Nee")
  
  #Juiste kolommen kiezen
  GSL <- GSL %>% 
    select("Location","StartCPUE", "StartGSL", "MinVangst_Start", "MaxVangst_Start", "Uitgevoerd", "Totaal_FuikDagen", "Totale_Vangst", "GevangenLarven", "GevangenPostMetamorf", "Resterend_Min", "Resterend_Max", "LastCapture","Datum_LastCapture", "L00", "PostMetamorf2","MeanCPUE", "HuidigGSL", "MinDoelBereikt", "MaxDoelBereikt", "MinVangst_Huidig", "MaxVangst_Huidig")
  
  GSL$x <- NULL
  
  
  GSLfNaam <- paste("./Output/Afbeeldingen/Geschat startaantal larven",a, sep="_")
  GSLfNaama <- paste(GSLfNaam, ".csv", sep="")
  
  #Uitvoeren
  write_delim(GSL, GSLfNaama, ";")
  print(GSLfNaama)
}

```

```{r Hoek data prep}
Afvangsten2 <- janitor::clean_names(Afvangsten)
names(Afvangsten2)

Afvangsten_met_Hoek <- Afvangsten2 %>% 
  filter(!is.na(fuik_1_hoek)) 

temp2 <- data.frame()
column_list <- ""

for(i in 1:max(Afvangsten_met_Hoek$aantal_fuiken_totaal)){
  fuik_larven <- paste0("fuik_", i, "_larven")
  fuik_hoek <- paste0("fuik_", i, "_hoek")
  fuik_metamorf <- paste0("fuik_", i, "_metamorf")
  fuik_adult <- paste0("fuik_", i, "_adult")
  if(nchar(column_list) == 0){
    column_list <- c(fuik_larven, fuik_hoek, fuik_metamorf, fuik_adult)
  }else{
    column_list <- c(column_list, fuik_larven, fuik_hoek, fuik_metamorf, fuik_adult)
  }
}

 column_list <- c(column_list, "net_verhoogd") 

for(n in 1:nrow(Afvangsten_met_Hoek)){
  temp <- Afvangsten_met_Hoek[n,] %>% 
    mutate(fuik_1_larven = NA,
           fuik_2_larven = NA,
           fuik_3_larven = NA,
           fuik_4_larven = NA,
           fuik_5_larven = NA,
           fuik_6_larven = NA,
           fuik_7_larven = NA,
           fuik_8_larven = NA,
           fuik_9_larven = NA,
           fuik_10_larven = NA,
           fuik_11_larven = NA,
           fuik_12_larven = NA,
           fuik_1_metamorf = NA,
           fuik_2_metamorf = NA,
           fuik_3_metamorf = NA,
           fuik_4_metamorf = NA,
           fuik_5_metamorf = NA,
           fuik_6_metamorf = NA,
           fuik_7_metamorf = NA,
           fuik_8_metamorf = NA,
           fuik_9_metamorf = NA,
           fuik_10_metamorf = NA,
           fuik_11_metamorf = NA,
           fuik_12_metamorf = NA,
           fuik_1_adult = NA,
           fuik_2_adult = NA,
           fuik_3_adult = NA,
           fuik_4_adult = NA,
           fuik_5_adult = NA,
           fuik_6_adult = NA,
           fuik_7_adult = NA,
           fuik_8_adult = NA,
           fuik_9_adult = NA,
           fuik_10_adult = NA,
           fuik_11_adult = NA,
           fuik_12_adult = NA)
  
  for(i in 1:max(temp$aantal_fuiken_totaal)){
    fuik_larven <- paste0("fuik_", i, "_larven")
    fuik_metamorf <- paste0("fuik_", i, "_metamorf")
    fuik_hoek <- paste0("fuik_", i, "_hoek")
    fuik_adult <- paste0("fuik_", i, "_adult")
    l00 <- paste0("fuik_", i, "_l00")
    l0 <- paste0("fuik_", i, "_l0")
    l1 <- paste0("fuik_", i, "_l1")
    l2 <- paste0("fuik_", i, "_l2")
    m1 <- paste0("fuik_", i, "_m1")
    m2 <- paste0("fuik_", i, "_m2")
    am <- paste0("fuik_", i, "_am")
    av <- paste0("fuik_", i, "_av")
    
    temp[fuik_larven]  =  sum(temp[l00], temp[l0], temp[l1], temp[l2], na.rm = TRUE)
    temp[fuik_metamorf] = sum(temp[m1], temp[m2], na.rm = TRUE)
    temp[fuik_adult] = sum(temp[am], temp[av], na.rm = TRUE)
  }
  if(nrow(temp2)>0){
    temp2 <- rbind(temp, temp2)
  }else{
    temp2 <- temp
  }
}

temp3 <- temp2 %>% 
  select(column_list) 

source("../backoffice-wild-analyse/Functies/UUID_List.R")

temp3$UUID <- UUID_List(temp3)

larven <- temp3 %>% 
  select(contains("larven"), UUID, net_verhoogd) %>% 
  gather(key = fuiknr, value = larven, -UUID, -net_verhoogd) %>% 
  mutate(fuiknr = substr(fuiknr, 6, nchar(fuiknr)-7))

hoeken <- temp3 %>% 
  select(contains("hoek"), UUID, net_verhoogd) %>% 
  gather(key = fuiknr, value = hoek, -UUID, -net_verhoogd) %>% 
  mutate(fuiknr = substr(fuiknr, 6, nchar(fuiknr)-5))

metamorfen <- temp3 %>% 
  select(contains("metamorf"), UUID, net_verhoogd) %>% 
  gather(key = fuiknr, value = metamorf, -UUID, -net_verhoogd) %>% 
  mutate(fuiknr = substr(fuiknr, 6, nchar(fuiknr)-9))

adulten <- temp3 %>% 
  select(contains("adult"), UUID, net_verhoogd) %>% 
  gather(key = fuiknr, value = adult, -UUID, -net_verhoogd) %>% 
  mutate(fuiknr = substr(fuiknr, 6, nchar(fuiknr)-6))

table(larven$fuiknr, useNA = "ifany")
table(hoeken$fuiknr, useNA = "ifany")
table(hoeken$hoek, useNA = "ifany")

hoeken_data_compiled <- hoeken %>% 
  left_join(larven, by = c("UUID", "fuiknr", "net_verhoogd")) %>% 
  left_join(metamorfen, by = c("UUID", "fuiknr", "net_verhoogd")) %>% 
  left_join(adulten, by = c("UUID", "fuiknr", "net_verhoogd")) %>% 
  select(-fuiknr) %>% 
  filter(!is.na(hoek)) %>% 
  mutate(post_metamorf = metamorf + adult,
         totaal = metamorf + adult + larven)

table(hoeken_data_compiled$hoek, useNA = "ifany")

write_delim(hoeken_data_compiled, "./Intermediate/hoeken_data_compiled.csv", ";")
```

```{r hoek analyses}
library(multcompView)

# net verhogen en hoek hebben een invloed op de vangstkans van post-metamorfen

model1 <- lm(hoeken_data_compiled$post_metamorf ~ as.factor(hoeken_data_compiled$net_verhoogd) + as.factor(hoeken_data_compiled$hoek))
anova1 <- aov(model1)
summary(anova1)

## Turkey post-hoc
TukeyHSD(anova1)



# net verhogen en hoek hebben een invloed op de vangstkans van adulten

model2 <- lm(hoeken_data_compiled$adult ~ as.factor(hoeken_data_compiled$net_verhoogd) + as.factor(hoeken_data_compiled$hoek))
anova2 <- aov(model2)
summary(anova2)

## Turkey post-hoc

TukeyHSD(anova2)



# net verhogen en hoek hebben een invloed op de vangstkans van metamorfen

model3 <- lm(hoeken_data_compiled$metamorf ~ as.factor(hoeken_data_compiled$net_verhoogd) + as.factor(hoeken_data_compiled$hoek))
anova3 <- aov(model3)
summary(anova3)

## Turkey post-hoc

TukeyHSD(anova3)



# net verhogen en hoek hebben een invloed op de vangstkans van larven

model4 <- lm(hoeken_data_compiled$larven ~ as.factor(hoeken_data_compiled$net_verhoogd) + as.factor(hoeken_data_compiled$hoek))
anova4 <- aov(model4)
summary(anova4)

## Turkey post-hoc

TukeyHSD(anova4)

#=> 

# net verhogen en hoek hebben een invloed op de algemene vangstkans

model5 <- lm(hoeken_data_compiled$totaal ~ as.factor(hoeken_data_compiled$net_verhoogd) + as.factor(hoeken_data_compiled$hoek))
anova5 <- aov(model5)
summary(anova5)

## Turkey post-hoc

TukeyHSD(anova5)

#=> Zoals verwacht komt de voorkeur voor een fuik met een verhoogd net en een hoek van 45° ook uit de analyse van alle vangsten. 
```

Voor post-metamorfen (metamorfen en adulten) detecteren we geen significante impact van de hoek en de net-verhoging. Als we de post-metamorfen opsplitsen blijkt dat er duidelijke verschillen zijn voor adulten en metamorfen. Voor adulten is er een duidelijke significante voorkeur voor een verhoogd net (p = 0) alsook een fuik in een hoek van 45° (p = 0). Een fuik in een hoek van 90° geeft de slechtste resultaten (45°>00°>90°). Voor metamorfen detecteren we geen significante impact van de hoek en de net-verhoging.
Het vangstsucces van de larven is voornamelijk beinvloed door de hoek van de fuik (p=0.005), een voorkeur wordt hierbij gegeven voor een hoek van 45° (p=0.004). Daarnaast verhoogt ook het verhogen van het net het vangstsucces (p = 0.03) al is dit niet zo uitgesproken als bij de adulten. 
De algemene conclusie is dat het plaatsen van fuiken, ongeacht het doel-stadium, best gebeurd in een hoek van 45° met een verhoogd net. Als alternatief kunnen de fuiken paralel geplaatst worden. Het plaatsen van fuiken loodrecht op de oever heeft potentieel een negatief effect op het vangstsucces. Dit is het meest uitgesproken bij de larven en de adulten.