---
title: "Hoeken_Analyse"
author: "Sander Devisscher"
date: "9-9-2020"
output: html_document
---

```{r setup, include=FALSE}
knitr::opts_chunk$set(echo = TRUE)
```

```{r libraries, include=FALSE}
library(multcompView)
library(dplyr)
library(tidyverse)
```

```{r, include=FALSE}
hoeken_data_compiled <- read_delim("Intermediate/hoeken_data_compiled.csv", 
    ";", escape_double = FALSE, trim_ws = TRUE)
```

# Analyse
## Hypotheses

  1. Het verhogen van het net vergroot de vangkans van Post-Metamorfen
  2. Het plaatsen van een fuik in een hoek vergroot de vangkans van Post-Metamorfen
  3. Het plaatsen van een fuik parallel aan de oever vergroot de vangkans van larven
  
## Beschrijvende statistiek
  
```{r Boxplot, echo=FALSE}
hoeken_data_compiled_2 <-hoeken_data_compiled %>% 
  select(-UUID) %>% 
  gather(key = stadium, value = n, -net_verhoogd, -hoek)

p <- ggplot(hoeken_data_compiled_2, aes(x = net_verhoogd, y = n, fill = hoek))+
  geom_boxplot() +
  facet_wrap("stadium", scales = "free") +
  xlab("tussennet verhoogd") +
  ylab("gevangen stierkikkers") 

print(p)
```
  
```{r tabel, include=FALSE}
n_adult <- sum(!is.na(hoeken_data_compiled$adult) & hoeken_data_compiled$adult != 0)
n_larven <- sum(!is.na(hoeken_data_compiled$larven) & hoeken_data_compiled$larven != 0)
n_metamorfen <- sum(!is.na(hoeken_data_compiled$metamorf) & hoeken_data_compiled$metamorf != 0)

max_adult <- max(hoeken_data_compiled$adult)
max_larven <- max(hoeken_data_compiled$larven)
max_metamorfen <- max(hoeken_data_compiled$metamorf)

mean_adult <- round(mean(hoeken_data_compiled$adult),2)
mean_larven <- round(mean(hoeken_data_compiled$larven),2)
mean_metamorfen <- round(mean(hoeken_data_compiled$metamorf),2)
```

|           |Succesvolle vangsten*|Grootste vangst   |
|-----------|:-------------------:|:----------------:|
|   larven  |  `r n_larven`       |`r max_larven`    |
| metamorfen| `r n_metamorfen`    |`r max_metamorfen`|
|    adult  |   `r n_adult`       |`r max_adult`     |

*_fuik met minstens 1 gevangen exemplaar_

## Anova
### Resultaten

```{r hoek analyses, echo=FALSE}
print("net verhogen en hoek hebben een invloed op de vangstkans van post-metamorfen")

model1 <- lm(hoeken_data_compiled$post_metamorf ~ as.factor(hoeken_data_compiled$net_verhoogd) + as.factor(hoeken_data_compiled$hoek))
anova1 <- aov(model1)
summary(anova1)

## Turkey post-hoc
TukeyHSD(anova1)


print("net verhogen en hoek hebben een invloed op de vangstkans van adulten")

model2 <- lm(hoeken_data_compiled$adult ~ as.factor(hoeken_data_compiled$net_verhoogd) + as.factor(hoeken_data_compiled$hoek))
anova2 <- aov(model2)
summary(anova2)

## Turkey post-hoc

TukeyHSD(anova2)



print("net verhogen en hoek hebben een invloed op de vangstkans van metamorfen")

model3 <- lm(hoeken_data_compiled$metamorf ~ as.factor(hoeken_data_compiled$net_verhoogd) + as.factor(hoeken_data_compiled$hoek))
anova3 <- aov(model3)
summary(anova3)

## Turkey post-hoc

TukeyHSD(anova3)



print("net verhogen en hoek hebben een invloed op de vangstkans van larven")

model4 <- lm(hoeken_data_compiled$larven ~ as.factor(hoeken_data_compiled$net_verhoogd) + as.factor(hoeken_data_compiled$hoek))
anova4 <- aov(model4)
summary(anova4)

## Turkey post-hoc

TukeyHSD(anova4)

#=> 

print("net verhogen en hoek hebben een invloed op de algemene vangstkans")

model5 <- lm(hoeken_data_compiled$totaal ~ as.factor(hoeken_data_compiled$net_verhoogd) + as.factor(hoeken_data_compiled$hoek))
anova5 <- aov(model5)
summary(anova5)

## Turkey post-hoc

TukeyHSD(anova5)


```

### Bespreking van de resultaten Anova

Voor **post-metamorfen** (metamorfen en adulten) detecteren we geen significante impact van de hoek en de net-verhoging. Als we de post-metamorfen opsplitsen blijkt dat er duidelijke verschillen zijn voor adulten en metamorfen. 
Voor **adulten** is er een duidelijke significante voorkeur voor een verhoogd net (p = 0) alsook een fuik in een hoek van 45° (p = 0). Een fuik in een hoek van 90° geeft de slechtste resultaten (45°>00°>90°). 
Voor **metamorfen** detecteren we geen significante impact van de hoek en de net-verhoging.
Het vangstsucces van de **larven** is voornamelijk beinvloed door de hoek van de fuik (p=0.005), een voorkeur wordt hierbij gegeven voor een hoek van 45° (p=0.004). Daarnaast verhoogt ook het verhogen van het net het vangstsucces (p = 0.03) al is dit niet zo uitgesproken als bij de adulten. 
De **algemene conclusie** is dat het plaatsen van fuiken, ongeacht het doel-stadium, best gebeurd in een hoek van 45° met een verhoogd net. Als alternatief kunnen de fuiken paralel geplaatst worden. Het plaatsen van fuiken loodrecht op de oever heeft potentieel een negatief effect op het vangstsucces. Dit is het meest uitgesproken bij de larven en de adulten.